臺灣高等法院臺南分院刑事判決　　　　　　　九十一年度上易字第二五五號　　Ｃ
　　　上　訴　人
　　　即　被　告　甲　○　○
右上訴人因妨害兵役案件，不服臺灣臺南地方法院九十年度易字第二四八八號中華民
國九十年十二月三十一日第一審判決（起訴案號：臺灣臺南地方法院檢察署九十年度
偵緝字第六四六號），提起上訴，本院判決如左：
      主      文
上訴駁回。
      事      實
一、甲○○係後備軍人，其原住台南縣歸仁鄉○○村○○○街一００號，於八十七年
    間遷出上開處所無故不依規定申報，致使台南縣團管區司令部所發指定應於九十
    年七月九日前往龍泉營區報到之教育召集令無法送達。
二、案經台南師管區司令部台南縣團管部報請臺灣臺南地方法院檢察署檢察官偵查起
    訴。
      理      由
一、訊據上訴人即被告甲○○對其未收到使台南縣團管區司令部所發指定應於九十年
    七月九日前往龍泉營區報到之教育召集令之事實供承不諱，其雖又辯稱不知有召
    集令之事。惟台南縣團管區司令部所發指定應於九十年七月九日前往龍泉營區報
    到之教育召集令業經送至申報住所，其祖母及三鄰鄰長均聲稱被告行蹤不明，有
    台南市師管區司令部妨害兵役案件報告書、教育召集令及無人簽收之回執及臺南
    縣團管區司令部列管後備軍人行方不明遷出未報移送法辦年籍表等附卷可稽，且
    本案被告亦經通緝始歸案，顯見被告確係於八十七年間遷出上開處所卻無故不依
    規定申報之事證明確，其被告犯行堪以認定。
二、被告為後備軍人，其居住處所遷移，無故不依規定申報，核其所為，係違反妨害
    兵役治罪條例第十一條第一項第三款、第三項之規定，應依同條例第七條第一項
    科刑。原審以被告罪證明確，因予適用妨害兵役治罪條例第十一條第三項、第七
    條第一項、刑法第十一條前段、第四十一條第一項前段、罰金罰鍰提高標準條例
    第二條，並審酌被告犯罪動機、目的、所生危害及事後坦承犯行等一切情狀，量
    處被告有期徒刑四月，並諭知易科罰金之折算標準。本院經核原判決認事用法，
    並無不合，量刑亦稱妥適。被告上訴意旨，認其被判罪委實冤枉，並指摘原判決
    量刑過重，為無理由，應予駁回。
據上論結，應依刑事訴訟法第三百六十八條，判決如主文。
本案經檢察官羅清溪到庭執行職務。
中    華    民    國      九十一      年      三      月      七        日
                                  臺灣高等法院臺南分院刑事第四庭
                                      審判長法官  宋    明    蒼
                                            法官  楊    子    莊
                                            法官  蔡    崇    義
右正本證明與原本無異。
不得上訴。
                                      法院書記官  李    育    儒
中    華    民    國      九十一      年      三      月     十一       日
附錄法條：
妨害兵役治罪條例第十一條第一項第三款、第三項
後備軍人有左列行為之一者，處一年以下有期徒刑、拘役或三百元以下罰金：
三、居住處所遷移、無故不依規定申報者。
後備軍人犯第一項之罪或國民兵犯第二項之罪，致使召集令無法送達者，以意圖避免
召集論；分別依第六條、第七條科刑。
妨害兵役治罪條例第七條
意圖避免教育召集或勤務召集，而有左列行為之一者，處三年以下有期徒刑：
一、捏造免役、除役、轉役或免除召集原因者。
二、故意毀傷身體者。
三、無故拒絕接受召集令者。
四、無故逾應召期限二日者。
五、使人頂替本人應召者。
無故不參加點閱召集，或意圖避免點閱召集，而有前項第一款至第三款及第五款行為
之一者，處一年以下有期徒刑、拘役或三百元以下罰金。
